【裁判字號】    90,易,1636
【裁判日期】    901115
【裁判案由】    竊盜等
【裁判全文】
臺灣桃園地方法院刑事判決                          九十年度易字第一六三六號
    公  訴  人  臺灣桃園地方法院檢察署檢察官
    被      告  甲○○
右列被告因竊盜案件，經檢察官提起公訴（九十年度偵字第七八六五號、第八二七八
號），本院判決如左：
    主  文
甲○○連續攜帶兇器竊盜，處有期徒刑壹年貳月，扣案Ｌ型鐵具、尖頭鐵具、一字形
起子、板手、黑色手電筒各壹支均沒收，並於刑之執行前，令入勞動處所強制工作
年；又意圖為自己不法之所有而侵占離本人所持有之物，處罰金仟元，如易服勞役
，以佰元折算壹日。
    事  實
一、甲○○前於民國八十八年間因竊盜案件，經本院判處拘役五十日，八十八年七月
    十五日執行完畢，八十九年間復因竊盜案件，經臺灣高等法院判處有期徒刑四月
    （不構成累犯），顯有犯罪之習慣，詎仍不思悔改，基於意圖為自己不法所有之
    概括犯意，(一)於九十年五月九日夜間七時四十分許，侵入已非營業時間之桃園縣
    中壢市○○○街三十號乙○○作為住宅及供汽車材料行營業使用之住處（侵入住
    宅部分未據告訴），竊取乙○○置於店內桌上之MOTOROLA牌行動電話一支，得手
    後放於口袋內，適乙○○返家見甲○○自行開門（未上鎖）立於屋內，經詢以何
    事，吳某告知欲購買發電機，乙○○答以未販售，甲○○即離去並隨即將所竊取
    行動電話內原來之SIM卡丟棄改換成自己之SIM卡使用，乙○○嗣發覺其置於桌上
    之行動電話不翼而飛，乃隨後追出，於距其住處一、二十公尺處尋得甲○○並報
    警查獲，於甲○○身上扣得MOTOROLA牌行動電話一支。(二)於九十年五月二十四日
    二十一時後至五月二十五日凌晨一時三十分間之某時，在桃園縣大溪鎮○○路一
    ０二巷二弄十七號前，見丁○○所有之車號ＬＢ－０九二五號自用小客車停於該
    處，有機可乘，即持其所有客觀上可為兇器使用，具有危險性之Ｌ型鐵具、尖頭
    鐵具、一字型起子、板手、黑色手電筒各一支等物，以撬開車門鎖之方式（毀損
    部分未據告訴），打開駕駛座車門竊取車內SONY牌音響面板一個、回數票七張等
    物，嗣於同年五月二十五日凌晨一時三十分許，因行跡可疑為警查獲，並在甲○○身上扣得Ｌ型鐵具、尖頭鐵具、一字型起子、板手、黑色手電筒各一支、SONY
    牌音響面板一個、回數票七張等物。
二、甲○○意圖為自己不法之所有，於九十年五月二十五日凌晨一時三十分前某時，
    在桃園縣大溪鎮○○路一０二巷二弄十七號前，拾獲丙○○因失竊而脫離本人持
    有之國民身分證一張，竟據為己有，嗣為警於九十年五月二十五日凌晨一時三十
    分許在上址查獲，並扣得丙○○國民身分證一張。
三、案經桃園縣警察局中壢分局、大溪分局報請臺灣桃園地方法院檢察署檢察官偵查
    起訴。
    理  由
一、訊據被告甲○○對於右揭時地竊取被害人丁○○所有車號ＬＢ－０九二五號自用
    小客車內之音響面板一個、回數票七張，及侵占丙○○失竊之國民身分證一張等
    事實，坦承不諱；惟矢口否認有竊取被害人乙○○之行動電話，辯稱：該行動電
    話係伊在桃園縣中壢市○○○街三十號門前拾獲云云。經查：(一)被告持扣案Ｌ型
    鐵具、尖頭鐵具、一字型起子、板手、黑色手電筒各一支等物，以撬開車門鎖之
    方式竊取丁○○所有之車號ＬＢ－０九二五號自用小客車內SONY牌音響面板一個
    、回數票七張等物，已經被害人丁○○證述在卷，並有扣案Ｌ型鐵具、尖頭鐵具
    、一字型起子、板手、黑色手電筒各一支等物可佐，被告雖坦承竊盜，惟否認有
    以上開工具破壞車門云云，惟查，扣案工具，其中Ｌ型鐵具一支長八公分，彎曲
    部分長四點八公分磨成扁平尖銳狀，尖頭鐵具一支長六點三公分，前端尖銳磨成
    扁平狀，而一字形起子一支長十四點六公分，已經本院勘驗在卷，有勘驗筆錄可
    稽，而車號ＬＢ－０九二五號自用小客車經尋獲後，左駕駛門之鑰匙孔已遭破壞
    毀損等情，亦據丁○○證陳在卷，被告以上開扣案工具插入鑰匙孔破壞車門即有
    可能，參以被告為警查獲時，上開工具係由其身上連同贓物一併取出，且被告對
    於工具為何人所有及為何攜帶在身，或稱除手電筒及板手外，其餘均為其所有，
    或謂板手及一字形起子為其所有，其他是在所竊車上找到等語，前後供述並不一
    致，足徵其辯稱當時車門是開的，無以扣案工具破壞車門云云，要屬飾卸之詞，
    並無可採。(二)查獲之丙○○國民身分證一張，係丙○○於九十年五月十七日六時
    前，在桃園縣平鎮市○○街二三巷與民族路口其停放之車號ＱＩ－八二０二號自
    小貨車上連同其他財物失竊等情，已據丙○○於警訊時證述在卷，則該國民身分
    證屬脫離丙○○本人持有之物，應無疑義，被告拾獲丙○○國民身分證後，竟未
    依法定程序送警或自治機關揭示招領，其意圖為自己不法所有而變易持有為所有
    之意，至屬明確。(三)被告於九十年五月九日夜間七時四十分許，侵入桃園縣中壢
    市○○○街三十號乙○○作為住宅及供汽車材料行營業使用之住處，竊取乙○○
    置於店內桌上之MOTOROLA牌行動電話一支等情，已據被害人乙○○證述在卷，被
    告雖否認竊盜，辯稱該行動電話係伊於乙○○汽車材料行門口拾獲云云，然查，
    案發當日十九時許，乙○○因欲外出用膳，於出門前曾將大門關上，已據乙○○
    於本院審理時證陳在卷，該汽車材料行既已經乙○○關門，即表示暫不營業，惟
    被告竟自行開門入內，顯與經驗法則不符。查獲之MOTOROLA牌行動電話一支為乙○○所有並原置於其店內之桌上，已據乙○○結證在卷，該行動電話自無可能掉
    落在乙○○店門口，因之被告辯稱渠當時係欲前往購買發電機，及在店門口拾獲
    行動電話云云，委屬臨事脫罪之詞，並無可採。
二、扣案Ｌ型鐵具一支長八公分，彎曲部分長四點八公分磨成扁平尖銳狀，尖頭鐵具
    一支長六點三公分，前端尖銳磨成扁平狀，而一字形起子一支長十四點六公分，
    鐵質部分長七公分，已經本院勘驗在卷，有勘驗筆錄可稽，上開扣案工具均質地
    堅硬，客觀上均具有危險性，可為兇器使用，被告持上開工具竊盜，應成立攜帶
    兇器竊盜罪。
三、桃園縣中壢市○○○街三十號址為被害人乙○○所有供住宅及汽車材料行營業使
    用，當日十九時許乙○○外出用餐時曾將大門關上，惟並未上鎖，迄同日十九時
    四十分許，乙○○返回上址時，發現大門半開而被告在內等情，已據乙○○到場
    證述在卷，上址平日供作為汽車材料行營業使用，不特定之顧客雖可自由進出，
    然案發當時乙○○既已外出並將大門關上，該址即非可自由進出，被告未經許可
    於夜間入內竊盜，應成立夜間侵入住宅竊盜罪。
四、核被告所為，係犯刑法第三百二十一條第一項第一款之夜間侵入住宅竊盜，同條
    項第三款之攜帶兇器竊盜罪，及同法第三百三十七條侵占遺失物罪。被告先後竊
    盜行為，時間緊接，所犯為基本構成要件相同之罪，顯係基於概括之犯意所為，
    應依刑法第五十六條論以連續犯，從一重之攜帶兇器竊盜罪處斷，並加重其刑。
    所犯攜帶兇器竊盜罪與侵占遺失物罪，犯意各別，行為互殊，應予分論併罰。爰
    審酌被告犯罪之動機、目的、手段，犯罪所生之危害，及犯罪後之態度等一切情
    狀，量處如主文所示之刑，並就所科罰金部分諭知易服勞役之折算標準。扣案Ｌ
    型鐵具、尖頭鐵具、一字形起子、板手、黑色手電筒各一支，被告雖否認為其所
    有，然其辯解不可採，已如前述，扣案物既為被告所有供犯竊盜罪所用之物，應
    依刑法第三十八條第一項第二款規定，諭知沒收。
五、末查，被告前於八十八年間因竊盜案件，經本院判處拘役五十日，八十八年七月
    十五日執行完畢，八十九年間復因竊盜案件，經臺灣高等法院判處有期徒刑四月
    確定，復於本件再連續竊盜，被告一再竊取他人財物，足見其積習已深，顯有犯
    竊盜之習慣，應依竊盜犯贓物犯保安處分條例之規定，併諭知於刑之執行前，令
    入勞動場所強制工作三年，以矯正惡習。
據上論斷，應依刑事訴訟法第二百九十九條第一項前段，刑法第五十六條、第三百二
十一條第一項第三款、第三百三十七條、第四十二條第二項、第三十八條第一項第二
款，竊盜犯贓物犯保安處分條例第三條第一項第一款、第四條、第五條第一項前段，
罰金罰鍰提高標準條例第一條前段、第二條，判決如主文。
本案經檢察官張春暉到庭執行職務。
中      華      民      國      九十        年    十一    月    十五    日
                          臺灣桃園地方法院刑事第一庭
                                    法  官    黃  斯  偉
右正本證明與原本無異。
如不服本判決，應於判決送達後十日內向本院提出上訴狀( 應附繕本 )，上訴於
臺灣高等法院。
                                    書記官    薛  淑  玲
中      華      民      國      九十        年     十一   月    二十    日
附論罪科刑依據之法條：
刑法第三百二十一條
犯竊盜罪而有左列情形之一者，處六月以上五年以下有期徒刑：
一、於夜間侵入住宅或有人居住之建築物、船艦或隱匿其內而犯之者。
二、毀越門扇、牆垣或其他安全設備而犯之者。
三、攜帶兇器而犯之者。
四、結夥三人以上而犯之者。
五、乘火災、水災或其他災害之際而犯之者。
六、在車站或埠頭而犯之者。
前項之未遂犯罰之。
刑法第三百三十七條
意圖為自己或第三人不法之所有，而侵占遺失物、漂流物或其他離本人所持有之物者
，處五百元以下罰金。


司法院資訊處製作；財團法人民間司法改革基金會備份。
